最高法院刑事判決　　　　　　　一○○年度台上字第三四四號
上　訴　人　童秋蓉
選任辯護人　陳世杰律師
上列上訴人因違反毒品危害防制條例案件，不服台灣高等法院中
華民國九十九年七月六日第二審更審判決（九十九年度上更(一)字
第一九四號，起訴案號：台灣士林地方法院檢察署九十七年度偵
字第八三九三號），提起上訴，本院判決如下：
    主  文
上訴駁回。
    理  由
按刑事訴訟法第三百七十七條規定，上訴於第三審法院，非以判
決違背法令為理由，不得為之。是提起第三審上訴，應以原判決
違背法令為理由，係屬法定要件。如果上訴理由書狀並未依據卷
內訴訟資料，具體指摘原判決不適用何種法則或如何適用不當，
或所指摘原判決違法情事，顯與法律規定得為第三審上訴理由之
違法情形，不相適合時，均應認其上訴為違背法律上之程式，予
以駁回。本件上訴人童秋蓉上訴意旨略稱：(一)、本件檢察官係以
上訴人涉犯販賣第二級毒品五罪及意圖販賣而持有第二級毒品一
罪等罪嫌提起公訴，嗣該六罪經第一審及原審更審前分別判處罪
刑後，上訴人不服提起第三審上訴，其中販賣第二級毒品五罪部
分業經第三審駁回上訴確定，意圖販賣而持有第二級毒品一罪部
分則經第三審撤銷發回更為審判，原審就該發回部分雖改判論處
上訴人販賣第二級毒品罪刑，但該改判部分與前開已先判決確定
之販賣第二級毒品五罪部分，既屬裁判確定前所犯之數罪，應依
刑法第五十一條規定，定其應執行之刑，乃原判決疏未就上訴人
所犯前開各罪定其應執行之刑，自屬違背法令。(二)、上訴人始終
否認販賣第二級毒品甲基安非他命，原審又查無任何證據足證上
訴人確有營利之意圖，卻以上訴人未提出其「係按同一價格轉讓
，無牟利情形」之證據等理由，認定上訴人係販賣第二級毒品，
亦難認為適法。(三)、上訴人雖曾販賣第二級毒品，但並不表示其
每次購入毒品即係出於販賣之意圖，況上訴人於原審即已明白供
陳其當初買入甲基安非他命時，係為供己施用，原判決以上訴人
曾涉犯販賣第二級毒品罪經判決確定，且所購入之毒品數量已超
過自己施用之數量，遽予推論本件上訴人於民國九十七年六月二
十三日晚上十時許，向綽號「阿賢」之成年男子買入甲基安非他
命時，係出於販賣之意圖，尚屬臆測，顯然違法。(四)、上訴人於
前開時間買入甲基安非他命後，雖萌生販賣意圖，但尚無買家，
更無交付毒品之行為，縱認上訴人所為不成立意圖販賣而持有第
二級毒品犯行，亦僅構成販賣第二級毒品未遂罪，原判決論以販
賣第二級毒品既遂罪，於法亦有未合云云。
惟查：原判決綜合全案證據資料，本於事實審法院職權推理之作
用，認定上訴人確有其事實欄所載之犯行。因而撤銷第一審關於
意圖販賣而持有第二級毒品部分之科刑判決，變更起訴法條，改
判論處上訴人販賣第二級毒品（依刑法第五十九條酌減其刑後，
量處有期徒刑四年）罪刑，已詳細說明其採證認事之理由。所為
論斷，俱有卷證資料可資覆按。對於依憑上訴人於原審更審時已
供陳本件其於買入甲基安非他命時，即有販賣之意思，其前於九
十七年三、四月間，因意圖牟利，販入新台幣一萬六千元之甲基
安非他命後，五次販賣予他人之犯行，又經判刑確定，本件所販
入之甲基安非他命數量，與前案販入之數量復甚接近，上訴人並
有施用甲基安非他命前科，應知施用該毒品之劑量，當無一次購
入超出其施用所需要之毒品，且其甫販入甲基安非他命後，旋即
攜帶外出，伺機販賣，如何已足認定本件上訴人確係意圖販賣而
販入甲基安非他命，所為應成立販賣第二級毒品既遂罪；販賣第
二級毒品乃屬嚴重之違法行為，甲基安非他命之價格又極昂貴，
苟無利可圖，應無甘冒被查緝法辦之危險而無償轉讓該毒品之可
能，如何堪以認定上訴人販入甲基安非他命確有營利之意圖；上
訴人諉稱其係為供己施用而購入扣案之甲基安非他命，於購入後
始起意販賣云云，如何之不足採信。亦皆已詳加說明。上訴意旨
對原審之前揭論斷，究有何違背經驗法則或論理法則之違法情形
，並未依據卷內資料為具體之指摘，上訴意旨(二)、(三)、(四)，仍執
前開陳詞，據以指摘原判決論處其販賣第二級毒品既遂罪刑為違
背法令，係以片面之自我說詞，對原審採證認事之適法職權行使
，並已於理由內說明之事項，漫事指摘，與法律規定得為第三審
上訴理由之違法情形，不相適合。又數罪併罰，應於判決時依刑
法第五十一條各款宣告其應執行之刑者，以其數個罪刑之宣告係
同一判決者為限，如被告所犯各罪中，其中一罪係另案判決確定
，既非由原審法院就其所審理之案件同時宣告罪刑，自不得逕由
原審法院於該案之判決內，併合各該罪刑定其應執行之刑。本件
檢察官係以上訴人涉犯販賣第二級毒品五罪嫌及意圖販賣而持有
第二級毒品罪嫌提起公訴及追加起訴，嗣經第一審及原審更審前
就前開六罪分別論處罪刑後，檢察官及上訴人均不服，分別向本
院提起第三審上訴，經本院審理結果，認其中販賣第二級毒品五
罪部分，上訴違背法律上之程式，以九十九年度台上字第二六四
○號刑事判決駁回確定，另意圖販賣而持有第二級毒品部分，則
因有認事用法違背法令之情形，而以同上判決予以撤銷發回原審
法院更為審理。原審既僅就該發回部分，改判論處上訴人販賣第
二級毒品罪刑，與前開已判決確定之販賣第二級毒品五罪部分，
即非於同一判決內宣告，自無適用刑法第五十一條規定，就二者
定其應執行刑之可言，尚無上訴意旨(一)所指之違法。其上訴違背
法律上之程式，應予駁回。
據上論結，應依刑事訴訟法第三百九十五條前段，判決如主文。
中    華    民    國  一○○  年    一    月   二十   日
                      最高法院刑事第四庭
                          審判長法官  謝  俊  雄  
                                法官  陳  世  雄  
                                法官  魏  新  和  
                                法官  徐  文  亮  
                                法官  吳  信  銘  
本件正本證明與原本無異
                                      書  記  官  
中    華    民    國  一○○  年    一    月  二十五  日
                                                       s